【裁判字號】    99,交抗,1431
【裁判日期】    990706
【裁判案由】    違反道路交通管理處罰條例
【裁判全文】
臺灣高等法院交通事件裁定            99年度交抗字第1431號
抗  告  人
即受處分人  甲○○
上列抗告人因違反道路交通管理處罰條例案件，不服臺灣臺北地
方法院中華民國99年5月31日所為裁定（99年度交聲字第671號）
，提起抗告，本院裁定如下：
  主 文
抗告駁回。
  理 由
一、原裁定略以：(一)抗告人即受處分人甲○○於民國98年12月7
    日18時45分許，駕駛車牌號碼OH-6812號自用小客車，在台
    北市○○路○段39巷口處與車牌號碼818-CY號營業小客車擦
    撞肇事後（無人傷亡），未待警方到場處理逕自駛離，經臺
    北市警察局信義分局通知抗告人應至該局說明，惟抗告人仍
    無故不到場說明，違反道路交通管理處罰條例第62條第5項
    規定，經警掣單舉發。嗣受處分人於應到案日期前向原處分
    機關即臺北市交通事件裁決所提出申訴，經調查結果，仍認
    受處分人有上開違規之行為，臺北市交通裁決所乃依道路交
    通管理處罰條例第62條第5款，裁處吊扣汽車牌照1個月。(二)
    抗告人異議意旨略以：案發當日晚上伊開車前往汐止趕赴上
    晚間7點的課，當伊行駛於台北市○○路○段39巷口，正起動
    車子要開往內線車道時，忽然車子微震一下，才注意到右邊
    不知何時停著一部計程車違規停在妨礙右轉車專用之車道載
    客，因伊之車小且車頭過低，僅車前保險桿輕微抹擦了該計
    程車的後保險桿，只需用強力清潔劑即可去除，且伊當時有
    下車看過情況輕微，並表示因為要趕赴上課，故請計程車駕
    駛可於隔日開往南京東路5段的保養廠處理，伊願意負責等
    語，並再三表示此為小擦撞，也向對方道歉，然該計程車駕
    駛仍堅持要等警察前來處理，因伊實在等不及，便向該計程
    車駕駛再度說明處理方式及必須趕赴教課等原委，才先行駛
    離現場，絕非因為肇事而蓄意逃離現場，為此，請求取消肇
    事逃逸之不利裁決云云。(三)按汽車駕駛人駕駛汽車肇事，無
    人受傷或死亡而逃逸者，經通知汽車所有人到場說明，無故
    不到場說明，或不提供汽車駕駛人相關資料者，吊扣該汽車
    牌照1個月至3個月，道路交通管理處罰條例第62條第5項定
    有明文。抗告人駕駛前揭車輛，於98年12月7日18時45分許
    ，在台北市○○路○段39巷口處與車牌號碼818-CY號營業小
    客車擦撞肇事後，未待警方到場處理即逕自駛離，此為異議
    人所不爭執，並有通知單、臺北政府警察局信義分局交通分
    隊A3類道路交通事故調查報告表、道路交通事故現場圖、補
    充資料表、談話紀錄表等附卷可稽。雖抗告人以趕赴汐止教
    課來不及，已向對方表示願意負責為由，未待警察到場處理
    即先行駛離現場等語置辯。惟其於肇事後，既經臺北市政府
    警察局信義分局依道路交通管理處罰條例第62條第5項之規
    定，以函件通知抗告人到場說明，業經抗告人收受，此有98
    年12月9日大宗掛號函件聯編號199877郵件收件回執聯影本
    乙份、臺北市政府警察局信義分局99年4月28日北市警信分
    交字第09934570100號函在卷可稽。則抗告人於收受該函後
    即有赴信義分局說明案發經過之義務，以俾警方調查案發經
    過，惟抗告人卻未到場說明，舉發單位以抗告人有違反道路
    交通管理處罰條例第62條第5項所定之違規而依法舉發，並
    無違誤。抗告人之異議為無理由，應予駁回。
二、抗告意旨略以：抗告人係因誤記赴警局說明本件案情之日期
    ，惟已向原處分機關請教如未至警局陳述應為如何補救之方
    法，並電洽信義分局表示願再次前往說明本件案情之始末，
    卻遭信義分局員警拒絕等語。
三、經查：原裁定已就抗告人於肇事後，確有未依規定處置之違
    規情形，詳予說明，而駁回抗告人異議之聲明。經核並無不
    合。抗告人以上揭情詞爭執，為無理由，應予駁回。
四、據上論結，應依道路交通案件處理辦法第26條，刑事訴訟法
    第412條，裁定如主文。
中    華    民    國    99    年    7     月    6     日
              刑事第十二庭審判長法  官  蔡永昌
                                法  官  吳啟民
                                法  官  蔡國在
以上正本證明與原本無異。
不得再抗告。
                                書記官  顧哲瑜
中    華    民    國    99    年    7     月    6     日

司法院資訊處製作；財團法人民間司法改革基金會備份。
